臺灣新竹地方法院刑事判決　　　　　　　　　　　　　　　九十三年度訴字第六號
　　公　訴　人　臺灣新竹地方法院檢察署檢察官
　　被　　　告　甲○○
右列被告因違反毒品危害防制條例案件，經檢察官聲請以簡易判決處刑（九十二年度
毒偵字第九八九號），及移
依通常程序審理，並經合議庭裁定進行簡式審判程序，判決如左：
    主      文
甲○○連續施用第一級毒品，處有期徒刑拾壹月。
扣案之注射針筒貳支、橡皮管壹條，均沒收。
    事      實
一、甲○○前因施用第一級毒品海洛因案件，經依本院以九十二年度毒聲字第一七八
    號裁定送觀察、勒戒後，因無繼續施用毒品之傾向，經臺灣新竹地方法院檢察署
    檢察官於九十二年五月一日以九十二年度毒偵字第二六六號為不起訴處分確定。
    詎其仍不知悔改，復基於施用第一級毒品海洛因之概括犯意，自九十二年六月中
    旬某日起至同年九月二十五日止，連續在新竹縣新埔鎮文山里盛都巷一弄五號住
    處，以將海洛因粉末放入注射針筒內再摻入食鹽水稀釋後注射入手臂之方式，平
    均二天施用一次，非法施用第一級毒品海洛因多次，嗣分別於：(1)九十二年八月
    十二日下午二時四十分許，在新竹縣竹北市○○○路三十九號前為警查獲，並扣
    得注射針筒一支；(2)於九十二年九月二十六日上午九時二十分許，在新竹市○○
    路、民權路口處為警查獲，扣得注射針筒一支、橡皮管一條等物。（甲○○經本
    院以九十二年度毒聲字第七三三號裁定送觀察、勒戒後，認有繼續施用毒品傾向
    ，再經本院以九十二年度毒聲字第八五二號裁定送強制戒治。）
二、案經新竹縣警察局竹北分局報請臺灣新竹地方法院檢察署檢察官偵查聲請簡易判
    決處刑及移送併案審理，本院改依通常程序審理。
    理      由
一、認定犯罪事實所憑之證據及其認定之理由：
(一)、本件被告甲○○所犯施用第一級毒品罪，非死刑、無期徒刑、最輕本刑為三年以
    上有期徒刑之罪，或非高等法院管轄第一審之案件，被告甲○○於本院準備程序
    進行中，就被訴事實為有罪之陳述，經本院合議庭評議結果認合於新修正刑事訴
    訟法第二百七十三條之一第一項之規定，裁定進行簡式審判程序，合先敘明。
(二)、訊據被告甲○○對於右揭施用第一級毒品海洛因之事實坦承不諱，且被告於於九
    十二年八月十二日及於同年九月二十五日為警查獲時所採尿液，經送檢驗結果均
    確呈煙毒（嗎啡）陽性反應，此分別有新竹縣警察局九十二年十月十五日竹縣衛
    六字第九二０三四五號、尿液檢驗單國防部憲兵司令部刑事鑑識中心九十二年十
    月三十一日、十一月十九日（九二）宇鑑字第一三九七七號、第一五五九五號鑑
    驗通知書各乙份附卷可憑，並有注射針筒二支、橡皮管一條扣案可資佐證。
(三)、再者，被告甲○○前因施用第一級毒品海洛因案件，經依本院以九十二年度毒聲
    字第一七八號裁定送觀察、勒戒後，因無繼續施用毒品之傾向，經臺灣新竹地方
    法院檢察署檢察官於九十二年五月一日以九十二年度毒偵字第二六六號為不起訴
    處分確定在案，此亦有前揭案號之不起訴處分書、臺灣新竹地方法院檢察署刑案
    資料查註紀錄表及臺灣高等法院被告全國前案紀錄表各一份等在卷可參。
(四)、綜上，上開補強證據確足資擔保被告甲○○任意性自白之真實，而使本院形成被
    告甲○○確有施用第一級毒品海洛因犯行之確信。
二、論罪、科刑與適用之法律：
(一)、按毒品危害防制條例於被告甲○○行為後，已於九十二年七月九日經總統華總一
    義字第０九二００一二一九三０號令修正公布全文三十六條；並自公布後六個月
    施行，即自九十三年一月九日起生效施行。被告甲○○施用第一級毒品犯行：
    (1)依修正後之毒品危害防制條例第三十五條第一項第三款及第二項之規定，於中
      華民國九十二年六月六日本條例修正施行前繫屬之施用毒品案件，於修正施行
      後，適用修正後之規定，審判中之案件，由法院依修正後規定處理之；前項情
      形，依修正前之規定有利於行為人者，適用最有利於行為人之法律。
    (2)依修正前之毒品危害防制條例規定，係符合於觀察、勒戒後無繼續施用傾向，
      經檢察官為不起訴處分後，五年內再犯毒品防害防制條例第十條第二項之罪之
      情形，按犯修正前毒品危害防制條例第十條之罪者，檢察官應先將被告送勒戒
      處所觀察、勒戒，其期間不得逾一個月；經觀察、勒戒後，無繼續施用毒品之
      傾向者，應由檢察官為不起訴處分；依第二十條第二項規定為不起訴之處分後
      ，五年內再犯同條例第十條之罪，經觀察、勒戒後，認有繼續施用毒品之傾向
      者，不適用該項規定，即檢察官應依法追訴，修正前同條例第二十條第一項、
      第二項前段、第三項前段分別定有明文。
    (3)而依修正後之毒品危害防制條例第二十三條第二項之規定，係符合觀察、勒戒
      或強制戒治執行完畢釋放後，五年內再犯第十條之罪，檢察官應依法追訴。
    (4)綜上所述，本件無論修正前、後，均應依法為追訴處罰；而修正前、後毒品危
      害防制條例第十條第一項之構成要件及法定本刑均相同，依該條例第三十五條
      第一項第三款、刑法第二條第一項前段之規定，本件自應適用修正後同條例第
      十條第一項之規定處理之。
(二)、核被告甲○○所為，係犯毒品危害防制條例第十條第一項之罪。其持有第一級毒
    品之低度行為為施用第一級毒品之高度行為所吸收，不另論罪。又被告甲○○所
    為施用第一級毒品海洛因多次之行為，時間緊接，所犯罪名相同，顯係出於概括
    之犯意為之，為連續犯，爰依刑法第五十六條之規定以一罪論，並加重其刑。
(四)、科刑：
  (1)爰審酌海洛因危害施用者之神經中樞，使施用者產生幻聽及幻想之症狀，對施用
    者之健康產生不良之影響，同時因幻聽及幻想結果亦可能使施用者對周遭之人施
    暴，對公共秩序產生危害，且被告甲○○前曾因施用毒品，經過觀察、勒戒後，
    猶不知自制，竟再度施用足以導致精神障礙及生命危險之成癮性毒品，顯無悔改
    之意，兼以施用毒品所生危害以自戕健康為主，及其施用之次數，犯後態度良好
    等一切情狀，量處如主文所示之刑。
  (2)扣案之注射針筒二支、橡皮管一條，為被告所有，且為供其施用第一級毒品海洛
    因犯行所用之物，業據被告供明在卷，爰依刑法第三十八條第一項第二款之規定
    宣告沒收之。
據上論斷，應依刑事訴訟法第四百五十二條、第二百七十三條之一第一項、第二百九
十九條第一項前段，修正後毒品危害防制條例第三十五條第一項第三款、第十條第一
項，刑法第十一條前段、第二條第一項前段、第五十六條、第三十八條第一項第二款
，判決如主文。
本案經檢察官陳榮林到庭執行職務
中      華      民      國    九十三    年      二      月    二十七    日
                                      臺灣新竹地方法院刑事第三庭
                                          法  官  林  秋  宜
右正本證明與原本無異。
如不服本判決，應於判決送達後十日內向本院提出上訴狀（應附繕本），上訴於臺灣
高等法院。
                        書記官  鄭  明  枝
中      華      民      國    九十三    年      二      月    二十七    日
附錄本案論罪科刑法條全文
毒品危害防制條例第十條第一項、第二項
施用第一級毒品者，處六月以上五年以下有期徒刑。
施用第二級毒品者，處三年以下有期徒刑。
